臺灣臺中地方法院刑事裁定　　　　　　100年度撤緩字第209號
聲　請　人　臺灣臺中地方法院檢察署檢察官
受　刑　人　紀言蓁原名紀杏枝.
上列聲請人因受刑人重利案件（本院98年度易字第2125號），聲
請撤銷緩刑之宣告（100年度執聲字第2773號、98年度執他字第
4708號），本院裁定如下：
    主    文
聲請駁回。
    理    由
一、聲請意旨係以：受刑人紀言蓁因重利案件，經本院於民國98
    年10月30日以98年度易字第2125號判處拘役30日，如易科罰
    金，以新台幣1000元折算1日，緩刑2年，於98年11月23日確
    定在案。惟受刑人於緩刑期前即97年9月間某日、97年9月間
    某日、97年9月底某日已曾犯重利案件，而經本院於100年7
    月29日以100年度簡字第464號判處拘役60日，如易科罰金，
    以新台幣1000元折算1日，並於100年8月29日確定在案，經
    核前後2罪均為相同罪質之重利案件，認前案緩刑之宣告並
    無法達到改過遷善矯治之效，符合依刑法第75條之1第1項第
    1款得撤銷緩刑宣告之原因，是依刑事訴訟法第476條之規定
    聲請撤銷其緩刑之宣告。
二、依刑法第75條及第75條之1立法意旨說明，修正前刑法第75
    條第1項固已設有兩款應撤銷緩刑之原因，至得撤銷緩刑之
    原因，則僅於保安處分章內第93條第3項與撤銷假釋合併加
    以規定，體例上不相連貫，實用上亦欠彈性，是將緩刑之撤
    銷分為「應撤銷」及「得撤銷」兩種原因，故將刑法第75條
    修正為「受緩刑之宣告，而有下列情形之一者，撤銷其宣告
    ：一、緩刑期內因故意犯他罪，而在緩刑期內受不得易科罰
    金之有期徒刑以上刑之宣告確定者。二、緩刑前因故意犯他
    罪，而在緩刑期內受不得易科罰金之有期徒刑以上刑之宣告
    確定者」、「前項撤銷之聲請，於判決確定後6月以內為之
    」；並新增刑法第75條之1規定：「受緩刑之宣告而有下列
    情形之一，足認原宣告之緩刑難收其預期效果，而有執行刑
    罰之必要者，得撤銷其宣告：一、緩刑前因故意犯他罪，而
    在緩刑期內受得易科罰金之有期徒刑、拘役或罰金之宣告確
    定者。二、緩刑期內因故意犯他罪，而在緩刑期內受得易科
    罰金之有期徒刑、拘役或罰金之宣告確定者。三、緩刑期內
    因過失更犯罪，而在緩刑期內受有期徒刑之宣告確定者。四
    、違反第74條第2項第1款至第8款所定負擔情節重大者。」
    、「前條第2項之規定，於前項第1款至第3款情形亦適用之
    」。綜上所述，就緩刑期前故意犯他罪時之情形，如在緩刑
    期內受不得易科罰金之有期徒刑以上刑之宣告確定者，依修
    正後刑法第75條第1項第2款規定，即應撤銷緩刑之宣告，法
    院無裁量空間。惟如在緩刑前因故意犯他罪，而在緩刑期內
    受得易科罰金之有期徒刑、拘役或罰金之宣告確定者，依修
    正後刑法第75條之1第1項第1款規定，以原宣告之緩刑難收
    其預期效果，而有執行刑罰之必要時，得撤銷緩刑之宣告，
    即此時法院得斟酌被告所犯前後數罪間，關於法益侵害之性
    質、再犯之原因、違反法規範之情節是否重大、被告主觀犯
    意所顯現之惡性及其反社會性等情，裁量是否撤銷緩刑之宣
    告。又按受緩刑之宣告而於緩刑前因故意犯他罪，在緩刑期
    內受得易科罰金之有期徒刑、拘役或罰金之宣告確定，足認
    原宣告之緩刑難收其預期效果，而有執行刑罰之必要者，得
    撤銷其宣告，95年7月1日增訂施行之刑法第75條之1第1項第
    1款定有明文。其立法理由，係認為現行關於緩刑前或緩刑
    期間故意犯他罪，而在緩刑期內受得易科罰金之有期徒刑之
    宣告者，列為應撤銷緩刑之事由，因認過於嚴苛，而排除第
    75條應撤銷緩刑之事由，移列至得撤銷緩刑事由，俾使法官
    依被告再犯情節，而裁量是否撤銷先前緩刑之宣告；其次，
    如有前開事由，但判決宣告拘役、罰金時，可見行為人仍未
    見悔悟，有列為得撤銷緩刑之事由，以資彈性適用，爰於第
    1項第1款增訂之。可知緩刑前因故意犯他罪，而在緩刑期內
    受得易科罰金之有期徒刑、拘役或罰金之宣告確定者，原則
    上不得撤銷緩刑，僅於例外情形，足認原宣告之緩刑難收其
    預期效果，而有執行刑罰之必要者，始得依增訂刑法第75條
    之1第1項第1款之規定，撤銷其緩刑之宣告，合先敘明。
三、經查，受刑人紀言蓁前曾因重利案件，經本院於98年10月30
    日以98年度易字第2125號判處拘役30日，如易科罰金，以新
    台幣1000元折算1日，緩刑2年，於98年11月23日確定；而其
    另於緩刑期前即97年9月間某日、97年9月間某日、97年9月
    底某日，已犯重利案件，其後經本院於100年7月29日以100
    年度簡字第464號判處拘役60日，如易科罰金，以新台幣100
    0元折算1日，於100年8月29日確定在案等情，固有上開刑事
    判決及臺灣高等法院被告前案紀錄表在卷可查，固堪認定該
    受刑人確有於緩刑前故意犯他罪，而在緩刑期內受得易科罰
    金之拘役之宣告確定無訛。然而，受刑人業於100年度簡字
    第464號判決前坦承犯罪而為上開求刑，並經告訴人同意（
    參執聲卷附之原判決書理由欄三），且受刑人所犯本院100
    年度簡字第464號案件乃經原審法院判處應執行拘役60日，
    並諭知得易科罰金，顯見該審理在後之法院當已注意及被告
    其後所犯相同犯罪然已判決在先之本院98年度易字第2125號
    判決前已經宣告緩刑在案，而於審酌各種科刑條件後，亦有
    意給予受刑人自新之機會，遂從輕量刑，以呼應98年度易字
    第2125號之緩刑判決至明。又受刑人所犯98年度易字第2125
    號案件，乃與檢察官於審判外達成認罪協商之合意，進行協
    商程序，由本院宣告拘役30日，如易科罰金，以新台幣1000
    元折算1日，緩刑2年，受刑人並繳交公益捐款新台幣50000
    元予財團法人博幼社會福利基金會（已於98年10月30日繳納
    ）確定，可見受刑人犯罪後已有悔意，尚能知錯並接受法律
    制裁，遂於捐款後甫得獲緩刑之宣告，當已收懲治之效。另
    者，受刑人於上開97年9月間某日、97年9月間某日、97年9
    月底某日，所犯重利之98年度易字第2125號案件後，即無其
    他犯罪行為，且受刑人所犯本院100年度簡字第464號係於上
    開緩刑前所犯，亦即犯該案時尚無以預知該98年度易字第21
    25號案件得獲判緩刑等情，亦有上開刑事判決及臺灣高等法
    院被告前案紀錄表可按，是以，尚屬無其他具體理由遽認受
    刑人於受上開緩刑宣告後，有再次敵視法秩序、觸犯法律，
    無法達到改過遷善矯治之效，原宣告之上開緩刑已難收其預
    期效果，而有執行刑罰之必要無疑。況查，受刑人所犯前後
    2罪雖均為重利罪無訛，然聲請人除引據上揭2案刑事判決外
    ，僅單純記載緩刑對受刑人已無法達到改過遷善矯治之效果
    等文字，而未於聲請書內載明受刑人有何非予執行刑罰，否
    則難收其預期效果之具體事實，並提出相關事證以證之，故
    而，益徵聲請人所為上開聲請，尚非有據。本院審酌前開各
    情，尚難認受刑人原宣告之緩刑難收其預期效果，有執行刑
    罰之必要者，而與刑法第75條之1第1項第1款之規定相符。
    又聲請人復未提出受刑人原宣告之緩刑難收其預期效果之具
    體事證以供本院審酌，是所為本件聲請，於法尚有未合，應
    予駁回。
四、爰依刑事訴訟法第220條，裁定如主文。
中    華    民    國   100    年    10    月    6     日
                  刑事第16庭    法  官 許惠瑜
以上正本證明與原本無異。
如不服本裁定，應於收受送達後5日內向本院提出抗告狀。（應
附繕本）
                                書記官 楊家印
中    華    民    國   100    年    10    月    6     日